【裁判字號】    99,審訴,1518
【裁判日期】    990524
【裁判案由】    毒品危害防制條例
【裁判全文】
臺灣高雄地方法院刑事判決            99年度審訴字第1518號
公  訴  人  臺灣高雄地方法院檢察署檢察官
被      告  甲○○
上列被告因毒品危害防制條例案件，經檢察官提起公訴（99年度
毒偵字第1205號），被告於準備程序中就被訴事實為有罪之陳述
，經本院告知簡式審判程序之旨，並聽取被告與公訴人之意見後
，本院合議庭裁定由受命法官獨任進行簡式審判程序，判決如下
：
    主  文
甲○○施用第一級毒品，累犯，處有期徒刑拾壹月；又施用第二
級毒品，累犯，處有期徒刑柒月。應執行有期徒刑壹年肆月。
    事實及理由
一、犯罪事實：
  (一)甲○○前於民國91年間因施用毒品案件，經本院裁定送觀察
    、勒戒後，因無繼續施用毒品傾向，於91年3 月5 日釋放出
    所，並經臺灣高雄地方法院檢察署檢察官為不起訴處分確定
    ；復於前開觀察、勒戒執行完畢後5 年內之91年間，再犯施
    用毒品案件，經本院以91年度毒聲字第6699號裁定送觀察、
    勒戒後，因認有繼續施用毒品之傾向，續由本院以91年度毒
    聲字第7861號裁定令入戒治所施以強制戒治，嗣經裁定停止
    戒治付保護管束，於92年12月2 日保護管束期滿未經撤銷視
    為執行完畢，本件犯行並經本院以91年度訴字第3661號判決
    判處有期徒刑8 月確定。另於94年、95年間因施用毒品案件
    ，經本院分別以94年度訴字第4227號判決判處有期徒刑1 年
    2 月、95年度訴字第1583號判決判處有期徒刑10月確定，又
    因竊盜案件，經本院以95年度易字第873 號判決處有期徒刑
    1 年確定；上開各罪嗣經減刑、合併定應執行刑、接續執行
    ，於97年4 月30日縮刑期滿執行完畢。
  (二)詎其猶不知悔改並戒除毒癮，復基於施用第一級毒品海洛因
    與第二級毒品甲基安非他命之犯意，於98年12月14日下午6
    、7 時許，在高雄市○○區○○路482 號「高雄市立小港醫
    院」之病房內，以注射之方式，施用第一級海洛因1 次；復
    又將甲基安非他命置於玻璃球內，以燒烤之方式，施用第二
    級毒品甲基安非他命1 次。嗣於同年月15日下午3 時許，在
    高雄市○○區○○街238 號前，為警盤查，經其同意採集尿
    液送驗，結果呈嗎啡、甲基安非他命陽性反應，而知悉上情
    。
二、證據：
    上開犯罪事實，有下列證據可資證明：
  (一)高雄市立凱旋醫院99年1 月8 日濫用藥物尿液檢驗報告、高
    雄市警察局三民二分局偵辦毒品案件尿液對照表各1 份。
  (二)被告之自白。
三、論罪：
  (一)被告前經送觀察、勒戒執行完畢後5 年內，再犯施用毒品案
    件，本件施用毒品行為已屬3 犯以上，自與毒品危害防制條
    例第20條第3 項「五年後再犯」之情形有別，是檢察官逕行
    起訴，即無不合，先予敘明。
  (二)按海洛因、甲基安非他命分別係毒品危害防制條例第2 條第
    2 項第1 、2 款所稱之第一、二級毒品，不得持有、施用。
    是核被告分別施用海洛因、甲基安非他命之行為，係犯該條
    例第10條第1 項之施用第一級毒品罪，及同條第2 項之施用
    第二級毒品罪，其持有第一、二級毒品，嗣進而施用之，持
    有之低度行為應為施用之高度行為所吸收，均不另論罪。而
    上開所犯施用第一級毒品罪、施用第二級毒品罪，係犯意各
    別，行為互殊，觸犯構成要件不同，應予分論併罰。查本件
    被告之尿液檢驗結果係同時呈現上開2 種毒品陽性反應，有
    上開尿液檢驗報告附卷可憑，被告於偵查中雖稱：係在小港
    醫院的病房內，以玻璃球燒烤方式將2 種毒品摻在一起施用
    等語（見偵卷第10頁），惟被告於警詢中則稱：係將少許（
    甲基）安非他命捲煙吸食等語（見警卷第2 頁），其前後供
    述不一，究屬可疑。至本院準備程序中被告則自承：係分別
    以注射之方式施用第一級毒品海洛因，嗣後再將第二級毒品
    甲基安非他命置入玻璃球內以燒烤之方式施用等語，有本院
    99年5 月10日準備程序筆錄在卷可憑；而被告過去施用毒品
    之習慣，係以注射或摻入香煙之方式施用海洛因、以玻璃球
    燒烤方式施用甲基安非他命等情，亦有相關被告因施用毒品
    經判處徒刑之本院91年度訴字第3661號、93年度訴字第2024
    號、94年度訴字第4227號、95年度訴字第1583號、98年度審
    易字第1972號判決等各1 份在卷足稽，因認被告於本院準備
    程序中之自白核與事實相符，較為可採。從而，被告所犯本
    件施用第一級毒品罪、施用第二級毒品罪，係屬不同行為，
    而應分論併罰，公訴意旨未查，認被告係同時施用2 種毒品
    而為想像競合犯，尚有未洽。又被告前有如犯罪事實欄所述
    經判處有期徒刑並執行完畢之情形，此有臺灣高等法院被告
    前案紀錄表在卷可佐，其於徒刑執行完畢5 年之內故意再犯
    本件有期徒刑以上之罪，均為累犯，應依法加重其刑。
四、科刑：
    爰審酌被告施用毒品之行為不僅戕害自身身心健康，亦間接
    影響社會治安，被告前經觀察、勒戒、強制戒治後，仍未能
    戒斷毒癮，復又4 次再犯毒品案件經判處徒刑確定，且有妨
    害風化、竊盜等前科及執行紀錄，有其本院院內索引卡紀錄
    表報表及臺灣高等法院被告前案紀錄表在卷可稽，顯見其對
    毒品之依賴情形非輕，且平日素行非佳，並綜合考量被告犯
    後已坦承犯行等一切情狀，分別量處如主文所示之刑，並合
    併定其應執行之刑，以資懲儆。
據上論斷，應依刑事訴訟法第273 條之1 第1 項、第284 條之1
、第299 條第1 項前段，毒品危害防制條例第10 條第1 項、第2
項，刑法第11條前段、第47條第1 項、第51條第5 款，判決如主
文。
本案經檢察官乙○○到庭執行職務。
中    華    民    國    99    年    5     月    24    日
                  刑事第十庭  法  官    呂明燕
以上正本證明與原本無異。
如不服本判決應於收受送達後10日內向本院提出上訴書狀，並應
敘述具體理由；如未敘述上訴理由者，應於上訴期間屆滿後20日
內向本院補提理由書（均須按他造當事人之人數附繕本）「切勿
逕送上級法院」。
中    華    民    國    99    年    5     月    24    日
                            書記官      張琇晴
附錄本判決論罪科刑之法條：
毒品危害防制條例第10條
施用第一級毒品者，處六月以上五年以下有期徒刑。
施用第二級毒品者，處三年以下有期徒刑。

司法院資訊處製作；財團法人民間司法改革基金會備份。
